【裁判字號】    98,易,2843
【裁判日期】    981225
【裁判案由】    竊盜
【裁判全文】
臺灣板橋地方法院刑事判決              98年度易字第2843號
公  訴  人  臺灣板橋地方法院檢察署檢察官
被      告  甲○○
                    （另案於臺灣臺北監獄臺北分監執行中）
上列被告因竊盜案件，經檢察官提起公訴（98年度偵字第19639
、27126 號），被告於本院審理中就被訴事實均為有罪之陳述，
經詢問當事人意見，本院裁定改依簡式審判程序審理，判決如下
：
    主  文
甲○○竊盜，累犯，處有期徒刑伍月，如易科罰金，以新臺幣壹
仟元折算壹日；扣案之機車鑰匙壹支沒收。又竊盜，累犯，處有
期徒刑陸月，如易科罰金，以新臺幣壹仟元折算壹日。應執行有
期徒刑拾月，如易科罰金，以新臺幣壹仟元折算壹日；扣案之機
車鑰匙壹支沒收。
    事  實
一、甲○○前於民國94、95年間因竊盜、施用第二級毒品、業務
    侵占、竊盜等案件，經法院分別判處有期徒刑2 年、10月、
    1 年、4 月確定，於96年間後3 罪分別經減刑減為有期徒刑
    5 月、6 月、2 月，減刑後前開4 罪合併定應執行刑為有期
    徒刑3 年確定，於97年12月21日執行完畢，翌日出監。詎仍
    不知悔改，復分別基於意圖為自己不法之所有，先後為下列
    竊盜犯行：
  (一)於98年7 月2 日中午12時許，在臺北縣蘆洲市○○路249 號
    前，因見丙○○所有車號FUX-297 號重型機車停放於該處，
    即以自備之機車鑰匙發動引擎將該車騎走而竊取該車，得手
    後供己代步使用。嗣於98年7 月15日，甲○○騎乘上開贓車
    至工作處所即址設桃園縣龜山鄉○○路○ 段1308巷1 之1 號
    「力弘企業」停放，其不知情之同事邱茂易（涉嫌贓物部分
    業經臺灣彰化地方法院檢察署檢察官為不起訴處分）借用該
    車騎乘外出，於同日20時50分許，行經臺北縣樹林市○○路
    與三福街口時為警查獲，並扣得甲○○所有之機車鑰匙1 支
    。
  (二)於98年8 月14日或15日下午某時，在臺北縣三重市○○○路
    上34號停車格，因見乙○○所有車號9355-UP 號自小貨車停
    放於該處，即以自備之鑰匙開啟上開車輛副駕駛座車門，竊
    取該車及放在車內之蒸籠、白鐵、瓦斯爐、乙○○身分證等
    物，得手後將上開蒸籠、白鐵、瓦斯爐等器具變賣，該車則
    棄置於臺北縣新莊市水源地。嗣於98年8 月17日22時55分許
    ，為警在上開處所尋獲該車，並在車內採得甲○○之指紋，
    始查悉上情。
二、案經臺北縣政府警察局樹林分局及新莊分局移請臺灣板橋地
    方法院檢察署檢察官偵查起訴。
    理  由
一、按本件被告甲○○所犯係死刑、無期徒刑、最輕本刑為3 年
    以上有期徒刑以外之罪，其於本院審理中就前揭被訴事實均
    為有罪之陳述，經本院告知簡式審判程序之旨，並聽取被告
    與公訴人之意見後，認無不得或不宜改依簡式審判程序進行
    之處，爰依刑事訴訟法第273 條之1 第1 項，裁定本件改依
    簡式審判程序審理，合先敘明。
二、上揭事實，業據被告於警、偵訊及本院審理時坦承不諱，核
    與證人即被害人丙○○、乙○○於警詢時及證人邱茂易於警
    、偵訊時證述之情節相符，並有查獲機車現場及扣案物品照
    片5 張、車籍查詢基本資料詳細畫面1 紙、查獲自小貨車及
    採證照片27張、贓物認領保管單2 紙、內政部警政署刑事警
    察局98年9 月17日刑紋字第0980128835號鑑驗書、勘察採證
    同意書各1 份附卷可稽，足認被告前開自白與事實相符，本
    件事證明確，其上開犯行均堪認定。
三、核被告所為，均係涉犯刑法第320 條第1 項普通竊盜罪。被
    告所為2 次竊盜犯行，犯意各別，犯罪時間、地點、被害人
    亦均不相同，應分論併罰。被告有如犯罪事實欄所示論罪科
    刑之前科，有臺灣高等法院被告前案紀錄表1 份在卷可佐，
    其受有期徒刑之執行完畢，5 年內故意再犯本案2 件有期徒
    刑以上之罪，均為累犯，應分別依刑法第47條第1 項規定加
    重其刑。爰審酌被告除上開前科外，復曾於98年間犯6 件竊
    盜案件，經本院分別以98年度簡字第4289號、98年度易字第
    1566號判處有期徒刑3 月、應執行有期徒刑10月，合併定應
    執行刑為有期徒刑1 年確定（目前在監執行中），有上開前
    案紀錄表在卷可憑，仍不知警惕，再犯本案2 件竊盜罪，且
    其正值青壯，竟不思以正當之方式獲取財物，而貪圖私欲，
    竊取他人之財物，行為實有不當，惟被告犯後已坦承犯行，
    態度尚可，所竊得之機車、自小貨車各1 輛已為警查獲而發
    還被害人，及被告犯罪動機、目的、手段、所獲利益、各被
    害人所受損失等一切情狀，分別量處如主文所示之刑，及各
    諭知易科罰金之折算標準，並定其應執行之刑，及諭知定應
    執行刑後易科罰金之折算標準，以資懲儆。扣案之機車鑰匙
    1 支，係案外人邱茂易所借用之被告機車鑰匙，業據被告於
    偵訊時供述在卷（見臺灣板橋地方法院檢察署98年度偵字第
    19639 號偵查卷第95頁），為被告所有供其犯罪所用之物，
    爰依刑法第38條第1 項第2 款規定宣告沒收。
據上論斷，應依刑事訴訟法第273 條之1 第1 項、第284 條之1
、第299 條第1 項前段，刑法第320 條第1 項、第47條第1 項、
第41條第1 項前段、第51條第5 款、第38條第1 項第2 款，刑法
施行法第1 條之1 ，判決如主文。
本案經檢察官王家春到庭執行職務。
中    華    民    國    98    年    12    月    25    日
                    刑事第十八庭  法  官  楊筑婷
以上證明與原本無異。
如不服本判決，應於判決送達後10日內敘明上訴理由，向本院提
出上訴狀 (應附繕本)，上訴於臺灣高等法院。其未敘述上訴理
由者，應於上訴期間屆滿後20日內向本院補提理由書「切勿逕送
上級法院」。
                                  書記官  傅淑芳
中    華    民    國    98    年    12    月    25    日
附錄本案判決論罪科刑法條：
中華民國刑法第320條第1項
意圖為自己或第三人不法之所有，而竊取他人之動產者，為竊盜
罪，處5 年以下有期徒刑、拘役或5 百元以下罰金。


司法院資訊處製作；財團法人民間司法改革基金會備份。
